臺灣高雄地方法院刑事判決　　　　　 99年度交簡上字第274號
上　訴　人
即　被　告　薛藍木
上列上訴人即被告因公共危險案件，不服本院交通法庭中華民國
99年9 月17日99年度交簡字第1348號簡易判決（聲請簡易判決處
刑案號：99年度偵字第26343 號），提起上訴，本院管轄之第二
審合議庭判決如下：
    主  文
上訴駁回。
    事  實
一、薛藍木前於民國91年間，因酒後駕車案件，經本院以91年度
    交簡字第972 號判處罰金新臺幣6,000 元確定；又於93年間
    ，因酒後駕車案件，經本院以93年度交簡字第908 號判處拘
    役50日確定；復於98年間，再因酒後駕車公共危險案件，經
    本院以98年度審交簡字第5655號判決有期徒刑2 月確定，並
    自99年4 月15日起易服社會勞動，尚未執行完畢（以上均不
    構成累犯）；詎薛藍木猶不知戒絕，於99年8 月1 日中午12
    時30分起至同日中午12時40分許止，在高雄市路竹區○○○
    ○縣路竹鄉已於99年12月25日改制為高雄市路竹區○○○路
    某菜市場內飲用蔘茸藥酒後，明知飲酒後已不能安全駕駛動
    力交通工具，仍於同日下午5 時許騎乘車牌號碼ZYG-232 號
    輕型機車欲返回住處，嗣於同日下午5 時15分許，行經高雄
    市路○區○○路與民富路口時，因未戴安全帽而為警攔檢，
    並測得其呼氣酒精濃度高達每公升0.84毫克，始悉上情。
二、案經高雄市政府警察局湖內分局報請臺灣高雄地方法院檢察
    署檢察官偵查起訴。
    理  由
壹、證據能力部分：
一、按被告以外之人（包括證人、鑑定人、告訴人、被害人及共
    同被告等）於審判外之陳述雖不符刑事訴訟法第159 條之1
    至之4 等4 條之規定，而經當事人於審判程序同意作為證據
    ，法院審酌該言詞陳述或書面陳述作成時之情況，認為適當
    者，得為證據。而當事人、代理人或辯護人於法院調查證據
    時，知有前項不得為證據之情形，而未於言詞辯論終結前聲
    明異議者，視為有前項之同意，刑事訴訟法第159 條之5 定
    有明文。查本判決後述所引用文書形式之供述證據，其性質
    雖屬傳聞證據，且被告亦知上述證據乃傳聞證據，而未於言
    詞辯論終結前聲明異議，本院審酌該文書形式之供述證據，
    無證據證明此等證據有何遭變造或偽造情事，認為以之作為
    本件論証之證據，均與待證事實具有關聯性，作為本案之證
    據亦屬適當，揆諸前開規定，上開證據均具有證據能力。
二、卷附之酒精濃度檢測單（參警卷第12頁）等資料，屬機械性
    列印之資料，非屬供述性之傳聞證據，自有證據能力。
貳、實體部分：
一、訊據上訴人即被告薛藍木（下稱被告）固不否認於上開地點
    酒後駕駛機車為警攔查之事實，惟矢口否認有何公共危險犯
    行，辯稱：其係查獲前一天晚上在家裡喝酒的，不知為何隔
    天測得之酒精濃度會如此高，且其是在早上10點左右出門為
    警攔查，不是在下午5 點，故起訴之時點有誤云云。經查：
  (一)本件被告於警詢時先自承：其於99年8 月1 日中午12時30分
    左右，在路竹區○○路菜市場內自己1 個人喝大雕蔘茸藥酒
    半瓶，嗣於同日下午5 時15分在中山路與民富街口因未戴安
    全帽而為警盤查，並查獲其涉嫌酒後駕車等語（參警卷第4
    頁）；復於偵查中亦供認：其於99年8 月1 日中午12點半，
    在高雄市路○區○○路菜市場內喝大雕蔘茸藥酒，至同日中
    午12時40分許結束，休息後再騎機車回家途中被警方查獲，
    其對酒精濃度測試表沒有意見，也承認酒後駕車之公共危險
    罪等語（參偵卷第7 頁），顯見被告於警、偵中，均已自白
    於上開時、地有酒後駕車之行為；且被告為警攔查時，不僅
    臉色紅潤、渾身酒味，經警酒測結果，發現其呼氣酒精濃度
    竟高達每公升0.84毫克等情，亦有高雄市政府警察局湖內分
    局路竹分駐所道路交通事故當事人酒精測定紀錄表、酒醉駕
    駛違反刑法第185 條之3 案件觀察紀錄表、舉發違反道路交
    通管理事件通知單各1 紙附卷可稽，足徵被告於警、偵之自
    白不僅前後一致，且其自白又與客觀事實相符，洵堪採為本
    件論罪科刑之依據；從而，被告於上開時、地飲酒後有駕駛
    機車之犯行，已至為顯明。
  (二)被告雖以前詞置辯，然被告於本院審理時供稱：警詢、偵查
    筆錄以及舉發通知單上之簽名均為其所簽名捺印等語（參本
    院二審卷第38～39頁），是上開所述之各文書如記載有誤，
    被告儘可要求更正或拒絕簽名於其上，惟被告並未如此，可
    徵上開記載應屬無誤，故被告於案發之際方無任何異議之舉
    動；且被告係於99年8 月1 日下午5 時15分為警攔檢，而觀
    之上開酒精測定紀錄表、刑法第185 條之3 案件觀察紀錄表
    上所記載之時間均為同日下午5 時26分，警詢筆錄製作時間
    則記載為同日下午6 時，顯見被告遭查獲、酒測、製作筆錄
    之時間均屬連貫一致，自難認有何誤記、誤繕之可能，被告
    復無法就其上開所辯提出任何證據以實其說，是被告辯稱：
    其係查獲前一天晚上在家裡喝酒的，不知為何隔天測得之酒
    精濃度會如此高，且其是在早上10點左右出門為警攔查，不
    是在下午5 點，故起訴之時點有誤云云，即屬無稽。
  (三)按刑法第185 條之3 所謂之「不能安全駕駛」，係抽象危險
    犯，並不以發生具體危險為必要。而依醫學實驗證明所得經
    驗法則，對於吐氣酒精濃度達每公升0.25毫克（MG/L）以上
    時，將使駕駛人產生複雜之技巧障礙、駕駛能力變壞之行為
    表現，肇事比率比一般未飲酒時高出2 倍，而吐氣酒精濃度
    達每公升0.5 毫克以上時，將使駕駛人產生平衡感與判斷力
    障礙升高，肇事比率比一般未飲酒時高出10倍，甚而如吐氣
    酒精濃度達每公升0.75毫克時，駕駛人將產生明顯酒醉、步
    履蹣跚之行為狀態，其肇事比率比一般高25倍，達吐氣酒精
    濃度達每公升1 毫克時，將造成中度中毒，有步態不穩、噁
    心、嘔吐、精神混惑不清狀態（參見蔡志中著，對飲酒不能
    安全駕駛之執法研究，司法院第46期業務研究會講義）。本
    件被告酒後騎乘機車為警查獲，經警測得其呼氣酒精濃度結
    果竟高達每公升0.84毫克，已如上述，是依據上開研究報告
    有關駕駛人酒後駕車行為表現之結論，足認被告因飲酒已產
    生駕駛技巧障礙，視覺及行為反應能力減低，而達不能安全
    駕駛動力交通工具之程度至明。
  (四)綜上，本件事證明確，被告所辯並不足採，其上開犯行，應
    堪認定。
二、核被告所為，係犯刑法第185 條之3 之不能安全駕駛動力交
    通工具罪。原審以本件事證明確，而依刑法第185 條之3 、
    第41條第1 項前段，並審酌被告前有3 次酒後駕車公共危險
    前科紀錄，竟仍不知謹慎行事，本次復於飲酒後呼氣酒精濃
    度達每公升0.84毫克，顯已無法安全駕駛之情形下，仍貿然
    騎車上路，顯然無視於自身安全，並對其他參與道路交通之
    不特定人之生命、身體及財產之安全亦有危害之虞，實屬不
    該，然幸未肇事傷人，犯後亦坦承犯行，態度尚可，暨參酌
    被告為高職畢業、家境貧寒、職業為工等一切情狀，量處有
    期徒刑3 月，並諭知以新臺幣1,000 元折算1 日之易科罰金
    折算標準，其認事用法，核無不合，量刑亦屬允當，被告上
    訴意旨猶執前詞否認犯行，為無理由，應予駁回。
據上論斷，應依刑事訴訟法第455 條之1 第1 項、第3 項、第36
8 條，判決如主文。
本案經檢察官陳登燦到庭執行職務。
中    華    民    國   100    年     2    月    17    日
                    交通法庭    審判長法  官    莊珮君
                                      法  官    吳佳樺
                                      法  官    王俊彥
不得上訴。
以上正本證明與原本無異。
中    華    民    國   100    年    2     月    17    日
                                      書記官    黃園芳
附錄本判決論罪法條：
中華民國刑法第185 條之3
服用毒品、麻醉藥品、酒類或其他相類之物，不能安全駕駛動力
交通工具而駕駛者，處1 年以下有期徒刑、拘役或科或併科15萬
元以下罰金。